【裁判字號】    97,訴,198
【裁判日期】    971002
【裁判案由】    違反毒品危害防制條例
【裁判全文】
臺灣臺東地方法院刑事判決               97年度訴字第198號
公  訴  人  臺灣臺東地方法院檢察署檢察官
被      告  乙○○
上列被告因施用毒品案件，經檢察官提起公訴（97年度毒偵字第
127號），本院依簡式審判程序審理判決如下：
    主    文
乙○○施用第一級毒品，累犯，處有期徒刑拾月，扣案之注射針
筒壹支、葡萄糖壹包沒收之；又施用第二級毒品，累犯，處有期
徒刑陸月，扣案之甲基安非他命壹小包（毛重零點公克）沒收
銷燬之，扣案之空夾鏈袋貳個、分裝塑膠吸管貳支、吸食器壹組
（含玻璃球壹個及塑膠吸管壹支）沒收之。應執行有期徒刑壹年
貳月。扣案之甲基安非他命壹小包（毛重零點公克）沒收銷燬
之；扣案之注射針筒壹支、葡萄糖壹包、空夾鏈袋貳個、分裝塑
膠吸管貳支及吸食器壹組（含玻璃球壹個及塑膠吸管壹支）均沒
收之。
    犯罪事實
一、乙○○前於民國92年間因施用毒品案件，經本院以92年度毒
    聲字第210號裁定送觀察、勒戒後，認有繼續施用毒品之傾
    向，再由本院以92年度毒聲字第236號裁定送強制戒治，原
    至93年10月6日戒治期滿，嗣因毒品危害防制條例修正施行
    ，而於93年1月9日出所，本院另以92年度東簡字第425號判
    處有期徒刑4月，並於93年5月8日縮短刑期執行完畢；復因
    犯施用第一級毒品及第二級毒品、傷害、竊盜、誣告、妨害
    兵役治罪條例之罪，分別經本院及臺灣高等法院花蓮分院以
    94年度訴字第170號、94年度上訴字第275號、94年度上易字
    第159號、94年度訴字第274號、95年度東簡字第144號判處
    有期徒刑10月、6月、8月、3月、7月、3月，均經確定後，
    本院則以95年度聲字第496號裁定應執行有期徒刑2年11月確
    定，嗣經本院以96年度聲減字第92號裁定前開宣告之有期徒
    刑各減為二分之一，並應執行有期徒刑1年5月又15日確定，
    迨於96年8月2日縮刑期滿執行完畢。詎仍不知悔改，於上開
    觀察、勒戒及強制戒治執行完畢出所後5年內，竟分別基於
    施用第一級毒品海洛因、第二級毒品甲基安非他命之犯意，
    於97年4月1日下午3、4時許，在其臺東縣臺東市○○街61巷
    25弄13號之住處內，以玻璃球燒烤方式，施用第二級毒品甲
    基安非他命1次，復以將第一級毒品海洛因置於注射針筒內
    ，施打入體之方式，施用海洛因1次。嗣於97年4月2日下午5
    時30分許，為警持搜索票在乙○○上址住處查獲，並扣得甲
    基安非他命1小包（毛重0.3公克），乙○○所有供其施用海
    洛因、甲基安非他命所用之空夾鏈袋2個、分裝塑膠吸管2支
    、注射針筒1支、吸食器1組（含玻璃球1個及塑膠吸管1支）
    、葡萄糖1包，且經採集其尿液送驗，呈現安非他命、甲基
    安非他命、嗎啡陽性反應，而查悉上情。
二、案經臺東縣警察局移送臺灣臺東地方法院檢察署檢察官偵查
    起訴。
    理    由
一、據以論罪之證據名稱：
（一）被告乙○○於本院準備程序及審理時之自白。
（二）臺東縣警察局毒品案件尿液送驗真實姓名對照表、慈濟大
      學濫用藥物檢驗中心檢驗總表各1份。
（三）臺東縣警察局搜索扣押筆錄、扣押物品目錄表，現場照片
      4張。甲基安非他命簡易測式包測試照片2張。
（四）扣案之甲基安非他命1小包（毛重0.3公克）、空夾鏈袋2
      個、分裝塑膠吸管2支、注射針筒1支、吸食器1組（含玻
      璃球1個及塑膠吸管1支）、葡萄糖1包。
（五）臺灣臺東地方法院檢察署刑案資料查註紀錄表、臺灣高等
      法院被告前案紀錄表各1份。
（六）綜上各節相互佐證，被告自白核與事實相符，應堪採信，
      本件事證明確，被告犯行堪以認定，應予依法論科。
二、論罪量刑之理由：
（一）查海洛因及甲基安非他命分別係毒品危害防制條例第2條
      第2項第1款、第2款所列之第一級、第二級毒品。核被告
      乙○○所為，係犯毒品危害防制條例第10條第1項之施用
      第一級毒品罪及同條第2項之施用第二級毒品罪。被告於
      施用毒品海洛因、甲基安非他命而持有各該毒品之低度行
      為，應分別為施用之高度行為所吸收，均不另論罪。被告
      所犯上開二罪，犯意各別，行為互殊，應分論併罰。查被
      告有如犯罪事實欄所載論罪科刑執行情形，有卷附臺灣高
      等法院被告前案紀錄表1份可按，其受有期徒刑執行完畢
      後5年以內再故意犯本案法定刑為有期徒刑之上開2罪，均
      為累犯，應依刑法第47條第1項規定各加重其刑。爰審酌
      被告前經觀察勒戒、強制戒治之機會，猶因施用海洛因、
      甲基安非他命再犯本罪，顯未衷心悛悔，漠視法令之禁制
      ，恣意濫用藥品，惟兼衡酌其施用海洛因、甲基安非他命
      所生危害實以自戕健康為主，於他人尚無明顯重大危害，
      及犯後終能供認無隱，態度尚佳等一切情狀，分別量處如
      主文所示之刑，並定其應執行之刑。
（二）扣案之甲基安非他命1小包（毛重0.3公克），為查獲之第
      二級毒品，不問屬於犯人與否，應依毒品危害防制條例第
      18條第1項前段規定宣告沒收銷燬之，至於毒品測試時經
      取樣鑑驗耗用之甲基安非他命，已滅失不存在，爰不併予
      宣告沒收銷燬。又包裝扣案甲基安非他命所用之包裝袋1
      個，因內含極微量之甲基安非他命殘留而無法析離，應併
      依毒品危害防制條例第18條第1項前段之規定，沒收銷燬
      之（法務部調查局93年3月19日調科壹字第09300113060號
      函及最高法院94年度臺上字第6213號判決意旨參照）。扣
      案之注射針筒1支、葡萄糖1包，係被告所有供其施用海洛
      因所用之物，扣案之夾鏈袋2個、分裝塑膠吸管2支、吸食
      器1組（含玻璃球1個及塑膠吸管1支）則為被告所有供其
      施用甲基安非他命所用之物，業據被告供承在卷，此等物
      品本質上尚可供其他用途使用，客觀上難認係專供施用毒
      品之器具，均應依刑法第38條第1項第2款規定，併予宣告
      沒收。
三、應適用之法條：
    依刑事訴訟法第273條之1第1項、第299條第1項前段、第310
    條之2、第454條，毒品危害防制條例第10條第1項、第2項、
    第18條第1項前段，刑法第11條、第47條第1項、第51條第5
    款、第38條第1項第2款，判決如主文。
本案經檢察官甲○○到庭執行職務
中    華    民    國    97    年    10     月    2    日
                  刑事第二庭    法  官  盧亨龍
以上正本證明與原本無異。
如不服本判決應於收受本判決後10日內向本院提出上訴書狀；上
訴書狀應敘述具體理由。未敘述上訴理由者，應於上訴期間屆滿
後20日內向本院補提理由書狀（均須按他造當事人之人數附繕本
）。「切勿逕送上級法院」。
                                書記官  石佳琪
中    華    民    國    97    年    10    月    3     日
附錄本案論罪科刑法條全文：
毒品危害防制條例第10條
施用第一級毒品者，處六月以上五年以下有期徒刑。
施用第二級毒品者，處三年以下有期徒刑。


司法院資訊處製作；財團法人民間司法改革基金會備份。
